# 承担外部人员差旅费

提问人：709046552 时间：2018-03-21 16:10:23
陈版，承担外部人员差旅费,比如律师、审计差旅费如何处理

回答人：chenyiwei
一般根据外部人员为本企业提供服务的性质计入相应科目，如律师、审计差旅费可计入“管理费用——中介机构服务费”。

提问人：709046552 时间：2018-03-22 08:09:30
会不会被理解为业务招待费性质？

回答人：chenyiwei
有这种可能，关键要合理解释，符合行业惯例。